# 请教各位老师们关于长投权益法核算问题

提问人：hkyung0039 时间：2018-06-26 09:18:17
例：A、B、C公司共同投资设立一家甲公司，甲公司注册资金 1000 万元。其中A公司占比35%，实际缴纳 200 万。年末甲公司实现净损益。请问年末A公司按照权益法计算对甲公司长投的时候应该按照多少比例确认投资收益呢？ 有相关的依据参照吗？ 感谢各位老师们，小生在此表示感谢！

回答人：chenyiwei
各方股东有明确约定的，按约定比例执行；没有约定或者约定不明确的，按实缴出资比例，或者基于谨慎原则（亏损按较高比例确认应分担份额，收益按较低比例确认应享有份额）。

提问人：hkyung0039 时间：2018-06-27 11:30:27
感谢陈版主！
另外还想请教您一下，接上例如果按照协议约定A公司占甲公司60%的股权，实际缴纳 400 万元的情况下A公司合并甲公司的时候应该按多少比例享有权益和损益呢？ 如果按照60%的的话会有差额？ 这种情况下应该怎么处理呢？

回答人：chenyiwei
1 、根据具体情况，结合上面提示分析。 2 、如果按认缴比例享有权益，但认缴比例高于实缴比例，则合并报表层面就两个比例的差异对应的尚未缴纳出资款模拟负债和长投成本，子公司也对应模拟应收和权益，再进行合并抵销。